【裁判字號】    89,交上易,269
【裁判日期】    890526
【裁判案由】    過失傷害
【裁判全文】
臺灣高等法院刑事判決                          八十九年度交上易字第二六九號
    上  訴  人
    即  被  告  甲○○
右上訴人因業務過失傷害案件，不服台灣板橋地方法院，八十九年度交易字第一八七
號，中華民國八十九年五月二十六日第一審判決（起訴案號：臺灣板橋地方法院檢察
署八十九年度偵字第三三五二號）提起上訴，本院判決如左：
    主  文
上訴駁回。
    事  實
一、甲○○係以駕駛計程車為業，為從事業務之人，於民國八十八年八月二日下午二
    時三十分許，駕駛車號：BT-313號營業用小客車，搭載乘客陳進宗由臺北市士林
    地區往臺北縣五股鄉方向行駛，行經五股鄉○○路與貴陽街口（即五股交流道附
    近）時，其應注意汽車行進中，駕駛人應注意車前狀況，隨時採取一切必要安全
    措施，依當時情形，又無不能注意之情事，竟疏於注意及此，因閃避大貨車而撞
    上路中安全島後翻覆，致陳進宗受有頭部外傷併撕裂傷、右小腿擦挫傷、右肩挫
    傷等傷害。
二、案經陳進宗訴由臺灣板橋地方法院檢察署檢察官偵查起訴。
    理  由
一、訊據上訴人即被告甲○○否認有過失犯行，辯稱：伊當時在內線，因為要閃避車
    輛才會造成翻車，伊未有過失云云。經查右揭事實業據告訴人陳進宗指訴綦詳；
    復有診斷證明書（偵卷第四頁反面）、聲請調解書（偵卷第六頁）及臺北縣警察
    局新莊分局明志派出所道路交通事故證明書暨工作紀錄簿影本（偵卷第十八頁）
    各在卷足佐。按汽車駕駛人應注意車前狀況，隨時採取必要之安全措施，為道路
    交通安全規則第九十四條第三項所明定。被告以駕駛計程車為業自應較通常之人
    更為注意，其因駕駛行為不當失控致車輛撞擊安全島後翻覆，被告行為顯有過失
    ，被害人即告訴人陳進宗亦係因本件車禍受傷，是被告之過失行為，與被害人之
    受有傷害間，具有相當因果關係。被告所辯為卸責之詞，不足採信，本件事證明
    確，被告犯行，洵堪認定。
二、核被告甲○○以駕駛計程車為業，係為從事業務之人，核其所為，係犯刑法第二
    百八十四條第二項前段之業務過失傷害罪。原審以被告罪證明確，適用刑法第二
    百八十四條第二項前段、第四十一條，罰金罰鍰提高標準條例第一條前段、第二
    條，併審酌被告職司計程車駕駛業務，從事駕駛行為，其參與交通之注意程度較
    通常人為高之過失情節、所生危害、肇事後之態度及尚未與被害人達成民事和解
    等一切情狀，量處有期徒刑四月，並諭知易科罰金之折算標準示懲。其認事用法
    ，均無不合，被告上訴意旨以量刑過重並指摘原判決不當，為無理由，應予駁回
    。
據上論斷，應依刑事訴訟法第三百六十八條，判決如主文。
本案經檢察官呂光華到庭執行職務。
中      華      民      國    八十九    年      八      月       二     日
                                臺灣高等法院刑事第二十五庭
                                    審判長法  官  許  國  宏
                                          法  官  袁  從  楨
                                          法  官  洪  光  燦
右正本證明與原本無異。
不得上訴。
                                          書記官  張  永  富
中      華      民      國    八十九    年      八      月       三     日


司法院資訊處製作；財團法人民間司法改革基金會備份。
